【裁判字號】    95,簡上,5
【裁判日期】    950809
【裁判案由】    傷害
【裁判全文】
福建金門地方法院刑事判決               95年度簡上字第5號
上  訴  人
即  被  告  甲○○
上上訴人因傷害案件，不服本院金城簡易庭95年度城簡第23號，
中華民國95年4月28日簡易判決（聲請簡易判決處刑書案號：95
年度偵字第4號），提起上訴，本院判決如下：
    主  文
上訴駁回。
    事  實
一、甲○○基於傷害他人身體之故意，於民國94年11月17日下午
    3時10分許，在金門縣金城鎮○○路188號「復華綜合證券股
    份有限公司」（下稱金門復華證券公司）營業大廳內，徒手
    毆打乙○○頭部，並用腳踹乙○○的大腿，致乙○○受有頭
    痛疑似腦震盪之傷害。
二、案經乙○○訴由金門縣警察局金城警察所報告福建金門地方
    法院檢察署檢察官聲請簡易判決處刑。
    理  由
一、按「被告以外之人於審判外之言詞或書面陳述，除法律有規
    定者外，不得作為證據。」、「被告以外之人於偵查中向檢
    察官所為之陳述，除顯有不可信之情況者外，得為證據。」
    、「被告以外之人於審判外之陳述，雖不符前四條之規定，
    而經當事人於審判程序同意作為證據，法院審酌該言詞陳述
    或書面陳述作成時之情況，認為適當者，亦得為證據。」，
    刑事訴訟法第159條第1項、第159條之1第2項、第159條之5
    第1項分別定有明文。查本件被害人乙○○、證人李俊輝於
    偵查中向檢察官供述之筆錄經被告同意使用，並無顯有不可
    信之情況；而金門縣立醫院94年11月17日（94）字第69 77
    號被害人診斷證明書乃醫師依其所見所為之證明文書，核其
    本質雖為被告以外之人於審判外之書面陳述，且係針對本件
    傷害個案作成，亦與刑事訴訟法第159條之4第2款從事業務
    之人於通常業務過程不間斷、有規律而準確之記載，無預見
    日後可能會被提供作為證據之偽造動機（參立法理由）之業
    務上紀錄文書或證明文書有別，惟既經被告於審判程序同意
    作為證據，且經本院審酌該書面陳述係基於醫生之專業知識
    ，具有相當之中立性，其作成過程應無不當。是參照首揭法
    條規定，被害人乙○○、證人李俊輝於偵查中向檢察官所為
    之陳述，及上開診斷證明書應認均得採為證據。
二、訊據被告對上開事實，坦承不諱，核與偵查中被害人乙○○
    指訴被告於94年11月17日下午3時10分許，在金門縣金城鎮
    ○○路188號復華證券公司營業大廳，不知何故動手打伊頭
    部、用腳踹伊大腿，造成伊頭部腫痛（見偵卷第11頁）等語
    ；及證人李俊輝證述被告本來在櫃台（指金門復華證券公司
    ）辦事，看到乙○○即上前罵他，雙方因此發生口角，接著
    被告直接用手打乙○○的頭部，並用腳踢乙○○的腳部（見
    偵卷第31頁）等情節相符，並有卷附金門縣立醫院94年11月
    17 日（94）字第6977號診斷證明書記載被害人受有「疑似
    腦震盪」之傷害為憑，被告之傷害犯行，事證明確，足堪認
    定。
三、被告雖辯稱94年11月17日下午2時許，經證人丙○○電話通
    知被害人擅入金門復華證券公司副理莊欽培辦公室，其因恐
    客戶資料遺失，乃由餐廳返回金門復華證券公司大廳，欲阻
    止被害人離開現場，始與被害人滋生衝突。前揭所為乃為防
    堵被害人之犯罪行為所致，並非無故生端，原審量刑顯屬過
    重。然查：
（一）被害人為金門復華證券公司經理，為確認公司機密文件未
      遭經公司資遣之莊欽培取走，乃至庫房查看；且莊欽培僅
      為公司財務部之部門副理，並無個人辦公室，其辦公處所
      位於公司營業大廳交割櫃檯後方開放式空間等情，業據被
      害人證述在卷（見本院卷第34頁）。雖被害人查看機密文
      件之場所究為公司庫房或莊欽培之辦公室，與證人丙○○
      所述不同，惟丙○○乃莊欽培之妻，而莊欽培復因故遭公
      司資遣，其言不免失之偏頗，而被害人係公司經理，綜理
      公司全部業務，對於公司辦公處所之配置，有支配、督導
      之權責，所言自屬可採。
（二）被害人為金門復華證券公司負責人，視察公司機密文件，
      乃本乎職守，自非法所不許；況公司客戶資料是否遺失，
      乃被害人之職責，由其負法律責任，要與被告無涉，被告
      無由為客戶資料是否遺失憂心，進而干涉被害人之職務行
      為，所辯顯與事理有違。被告上開辯解無非托辭，其藉故
      與被害人生爭端，動機已屬可議；而其犯罪後經審判長勸
      諭，依舊執迷不悟，仍以上開陳詞置辯，不願接受被害人
      之和解提議，其犯罪後毫無悔意之態度，亦如已往。
四、核被告所為係犯刑法277條第1項之傷害罪。原審認被告犯罪
    事證明確，並審酌被告學識甚高，竟在公司營業大廳眾目睽
    睽之下施暴，且犯後態度不佳等一切情狀，量處被告有期徒
    刑6月，併諭知易科罰金之折算標準。核其認事用法，均無
    違誤，量刑亦屬適當；而被告防堵犯罪之上訴理由，又顯悖
    於事理，不足採信，其上訴無理由，應予駁回。
據上論斷，依刑事訴訟法第455條之1第1項、第3項、第368條，
判決如主文。
本案經檢察官張漢森到庭執行職務
中    華    民    國    95    年    8     月    9    日
                      刑事庭  審判長法  官  康樹正
                                    法  官  林鈺琅
                                    法  官  魏玉英
上正本證明與原本無異。
本判決不得上訴。
                                    書記官  董培祥
中    華    民    國    95    年    8    月    9    日


司法院資訊處製作；財團法人民間司法改革基金會備份。
